臺灣高等法院臺中分院刑事判決
110年度金上訴字第717號
上  訴  人  
即  被  告  范建宏



選任辯護人  黃永吉律師
上列上訴人因加重詐欺等案件，不服臺灣苗栗地方法院108年度
訴字第511號中華民國109年11月25日第一審判決（起訴案號：臺
灣苗栗地方檢察署108年度少連偵字第41號，移送併辦案號：109
 年度少連偵字第12號及臺灣臺中地方檢察署檢察官108 年度少
連偵字第372 號、109 年度少連偵字第273 號），提起上訴，本
院判決如下：
    主  文
上訴駁回。
    犯罪事實
一、甲○○（被訴如起訴書附表一編號9部分，業經原審判決無罪
    確定）與暱稱「歐一歐」之洪嘉鴻（另案起訴）為舊識，基
    於參與犯罪組織之犯意，應洪嘉鴻之邀而加入以洪嘉鴻為首
    ，成員包含同案少年侯○雄（民國00年00月生，真實姓名年
    籍詳卷，業經臺灣臺中地方法院少年法庭以108年度少護字
    第331、392號及108年度少護字第582號宣示筆錄裁定交付保
    護管束確定）、暱稱「令孤沖」之蕭智哲（另案通緝中）、
    羅清德（另案起訴）及真實姓名年籍均不詳暱稱「李鍾碩」
    、「金正賢」、「阿翔」等3 人以上，以實施詐術為手段，
    具有持續性、牟利性及有結構性之詐欺集團犯罪組織，負責
    搭載侯○雄至附表所示地點提領贓款及在一旁監視，之後再
    搭載侯○雄將所領得贓款繳回上手之工作。甲○○、侯○雄與前
    揭詐欺集團成員，共同意圖為自己及詐欺集團不法之所有，
    基於加重詐欺取財、一般洗錢之犯意聯絡，先由本案詐欺集
    團成員擔任機房話務手，以如附表「詐欺方法」欄所示詐欺
    方法，對附表所示之被害人施用詐術，使各被害人陷於錯誤
    ，而於附表「被害人匯款時間」欄所示時間，匯款如附表「
    被害人匯款金額」欄所示金額至附表「被害人匯款人頭帳戶
    」欄所示詐欺集團所取得之人頭帳戶內，之後再由蕭智哲指
    示侯○雄，並由甲○○分別於108 年4 月6 日、同年月8 日駕
    駛車牌號碼000-0000號租賃自小客車，及於同年月12日駕駛
    車牌號碼000-0000號租賃小客車，分別搭載侯○雄持蕭智哲
    派人所交付之人頭帳戶提款卡，由侯○雄於附表「車手提款
    時間」、「車手提款地點」欄所示時間、地點，提領如附表
    「車手提款金額」欄所示款項，甲○○則在一旁監視侯○雄，
    俟提領完畢後，再由甲○○搭載侯○雄將所領得贓款交付蕭智
    哲所指定之人以轉交蕭智哲，而以此等方式製造金流斷點，
    據以隱匿上開犯罪所得之去向。嗣附表所示之被害人發覺受
    騙後報警處理，警方始循線查悉上情。
二、案經己○○○、壬○○、子○○、乙○○、甲○○、戊○○
    、辛○○、癸○○告訴暨苗栗縣警察局通霄分局報請臺灣苗
    栗地方檢察署檢察官偵查起訴、移送併辦及臺中市政府警察
    局第六分局報請臺灣臺中地方檢察署移送併辦。
    理  由
壹、證據能力部分：　　
一、按組織犯罪防制條例第12條第1 項中段規定：「訊問證人之
    筆錄，以在檢察官或法官面前作成，並經踐行刑事訴訟法所
    定訊問證人之程序者為限，始得採為證據。」係以立法排除
    被告以外之人於警詢或檢察事務官調查中所為之陳述，得適
    用刑事訴訟法第159 條之2 、第159 條之3 及第159 條之5 
    之規定，故證人於警詢時之陳述，於違反組織犯罪防制條例
    案件，即絕對不具有證據能力，自不得採為判決基礎；至於
    共犯被告於偵查中以被告身分之陳述，仍應類推適用上開規
    定，定其得否為證據（最高法院97年度台上字第1727號、10
    2 年度台上字第3990號判決意旨參照）。上開組織犯罪防制
    條例第12條第1 項規定，係排除一般證人於警詢時陳述之證
    據能力之特別規定，然被告於警詢時之陳述，對被告本身而
    言，則不在排除之列（最高法院102 年度台上字第2653號判
    決意旨參照）。故本案關於上訴人即被告甲○○（下稱被告）
    以外之人於警詢時之陳述，依前揭說明，於被告違反組織犯
    罪防制條例之罪名，即絕對不具證據能力，不得採為判決之
    基礎。
二、按被告以外之人於審判外之言詞或書面陳述，除法律有規定
    者外，不得作為證據；又被告以外之人於審判外之陳述，雖
    不符合刑事訴訟法第159 條之1 至第159 條之4 之規定，但
    經當事人於審判程序同意作為證據，法院審酌該言詞陳述或
    書面陳述作成時之情況，認為適當者，亦得為證據；當事人
    、代理人或辯護人於法院調查證據時，知有第159 條第1 項
    不得為證據之情形，而未於言詞辯論終結前聲明異議者，視
    為有前項之同意，刑事訴訟法第159 條第1 項及第159 條之
    5 分別定有明文。本案以下所引用對被告以外之人於審判外
    之陳述，均經檢察官、被告及辯護人表示對於證據能力不爭
    執 ，迄言詞辯論終結前復未聲明異議，本院審酌該等陳述
    並無證明力顯然過低之情事，依各該陳述作成時之狀況，並
    無不適當或顯不可信之情形，且與待證事實具有關聯性，認
    為以之作為證據應屬適當，均有證據能力。
三、次按被告之自白，非出於強暴、脅迫、利誘、詐欺、疲勞訊
    問、違法羈押或其他不正之方法，且與事實相符者，得為證
    據，刑事訴訟法第156 條第1 項定有明文。被告於本院雖爭
    執其於檢察官偵查中之自白，是因檢察官稱如果伊沒有承認
    的話，要收押伊，而爭執其自白之任意性。惟查，經本院當
    庭勘驗被告於109年6月10日之偵訊影音光碟，發現是有影像
    但沒有聲音。經檢察官補送該日偵訊之錄音光碟，而經本院
    勘驗結果，被告確實有於檢察官偵查中供承：（檢察官問：
    你跟他［指侯Ｏ雄］認識，然後咧，叫你車之後幹嘛？做什麼
    事？）去領錢。（檢：去領什麼錢？）詐騙的錢。（檢：誰
    叫你去領詐騙的錢？）侯Ｏ雄。（檢：你自己也知道他領的
    錢是詐騙的錢是不是？）對。（檢：侯Ｏ雄何時叫你載他去
    領詐騙集團的錢？他什麼時候叫你去領的？）4月…4月初的
    時候。詳細時間我不記得。（檢：侯Ｏ雄總共叫你載他提領
    幾次詐騙集團的錢？他總共叫你載他幾次？）次數很多，可
    是實際的天數是9天。…（檢：你知道他是車手嘛，是不是？
    ）對。（檢：你就是負責載他的人，是嗎？你們兩個是一組
    搭檔嗎？）對。（檢：你通常都是載他，然後他自己下車是
    不是？）對。（檢：然後你在哪裡等他？）我就…他在哪裡
    下車，我就在附近。我就在車上等他。…（檢：為何在警察
    局時不承認？為什麼在警察局的時候不想承認？）沒有，沒
    有要承認。（檢：你那時候不是說你不是詐騙集團了嗎？你
    不是說他誤會了嗎？你那時候是因為很害怕是不是？）對。
    （范：不要押我。）（檢：什麼什麼？）范：不能被收押。
    （檢：蛤？）范：我不能被收押。（檢：你當時
　　因為很害怕，不想被收押，所以才沒有承認。）范：嗯。我
　　要回去顧阿公、阿嬤等語（本院卷第224頁以下）。足見被
    告於檢察官偵查中，確有自白其犯行。至於被告及辯護人所
    稱：從錄音檔的2 分34秒到6 分38秒，這段期間檢察官都說
    被告態度不佳，被告辯解不會有人採信，並指稱被告鬼扯，
    此言論已經影響到被告的自由意識，所以在6分38秒之後被
    告才會有自白的陳述，而質疑檢察官係以不正方法要被告自
    白。惟查，檢察官於偵訊過程中所稱「我先跟你再講一件更
    明白的事，你先前沒有任何前科，如果你犯後態度佳的話，
    我覺得法官可能會因為考量你沒有前科，當然會願意，可以
    給你輕一點的刑度，一定是會願意，但是如果你否認的話，
    有沒有前科其實一點也不重要了，你這就是犯後態度惡劣，
    講難聽一點就是這樣，多少車手，我見過多少年輕的車手，
    像你這種年紀的車手，很多犯後態度都是很佳的，不會像你
    這樣在那邊東扯西扯、鬼扯，你把每個檢察官跟法官，都當
    作怎樣，第一天遇到詐騙集團的人喔，第一天遇到車手嗎，
    聽懂我的意思嗎」、「你這樣否認的方式，會讓檢察官和法
    官，只會覺得你這個是犯後態度不佳，你懂我意思嗎？」只
    是告知被告犯後態度亦會被列為檢察官求刑及法官量刑之審
    酌事項，在被告坦承犯行之前，並未見檢察官有何以威脅方
    式要羈押被告而脅迫其自白之對話內容，此亦為被告於本院
    勘驗偵訊錄音光碟後所供承（本院卷第235頁），且檢察官
    當時問話之語氣尚屬平和，並強調係因被告年紀輕，只是分
    析利弊給被告聽，若被告堅持否認犯行亦可，並無強要被告
    認罪之意思，反而是被告因自己害怕被羈押，而主動要求檢
    察官不要羈押，檢察官當時還甚為疑惑的稱「蛤？」，而被
    告則再次強調因要回去照顧阿公、阿嬤，不能被收押，則自
    無被告所稱其係因遭檢察官威脅要收押、或檢察官有以不正
    方法，始為上開自白，自無損於被告自白之任意性。況被告
    於108年12月12日原審準備程序時亦供承：（問：對於起訴
    書的犯罪事實你均承認？）是。」等語明確（見原審卷第37
    頁），亦再次自白其犯行。是以被告下列經本院所引用之於
    偵查中、原審行準備程序時所為之自白，既未受到不法取供
    ，且與事實相符（詳下述），自得採為證據。
四、本案認定犯罪事實所憑之非供述證據，均無違反法定程序而
    取得之情形，依刑事訴訟法第158 條之4 反面規定，自有證
    據能力。
貳、實體部分：
一、認定犯罪事實所憑證據及理由：
  ㈠訊據被告固坦承有開車搭載證人侯○雄至附表「車手提款地點
    」欄所示地點提款，惟矢口否認有何犯行，辯稱：我不是詐
    欺集團成員，單純只是開Uber的白牌司機，我當時是以包車
    方式搭載證人侯○雄，一開始不知道證人侯○雄是車手，後面
    載了2 、3 次有發現，我只是做司機的部分，只拿我該拿的
    車資，我沒有領到提領的不法所得云云。辯護人則為被告辯
    護稱：起訴書及併辦意旨書都認定被告有罪，但其所採的證
    據無非是以同案被告侯○雄的供述證據，並沒有其他補強證
    據佐證被告的犯行，就侯○雄的供述前後有非常多的矛盾，
    包括何時認識被告、如何受指派前往領取款項以及領取款項
    之後如何交由上手即蕭智哲，還有給付給被告的究竟是車資
    或是多少的報酬，他歷次的供述是完全有矛盾、不相符的，
    所以實在很難從侯○雄的證詞就認定被告的罪嫌，在沒有其
    他證據可以認定被告罪嫌之情況下，請為被告無罪判決云云
    。惟查：
  ⒈本案詐欺集團成員以附表「詐欺方法」欄所示方法，對附表
    所示之被害人施用詐術，使各被害人陷於錯誤，而於附表「
    被害人匯款時間」欄所示時間，匯款如附表「被害人匯款金
    額」欄所示金額，至附表「被害人匯款人頭帳戶」欄所示詐
    欺集團取得之人頭帳戶內，之後本案詐欺集團成員蕭智哲再
    指示證人侯○雄，並由被告分別於108 年4 月6 日、同年月8
    日駕駛車牌號碼000-0000號租賃自小客車，及同年月12日駕
    駛車牌號碼000-0000號租賃小客車，搭載證人侯○雄至附表
    「車手提領地點」欄所示地點，提領如附表「車手提款金額
    」欄所示款項等情，業據被告於108年6月10日下午2時37分
    之檢察官偵查中，及於108 年12月12日原審準備程序時自白
    不諱，核與證人侯○雄於檢察官偵訊、臺灣臺中地方法院少
    年法庭訊問、審理及本案原審審理時之證述【見臺灣苗栗地
    方檢察署108 年度他字第565 號偵卷（下稱他565 卷）第89
    至95頁，少連偵372 卷第67至76、263 至265 頁，臺灣臺中
    地方法院108 年度少調字第995 號卷（下稱少調995 卷），
    少連偵12卷第35至39、115 至117 頁，原審卷第173 至191 
    頁】大致相符，復經附表所示被害人於警詢時證述明確及提
    出相關事證在卷可佐（見附表「證據出處」欄所載），並有
    被告駕駛車牌號碼000-0000號租賃自小客車、及駕駛車牌號
    碼000-0000號租賃小客車搭載證人侯○雄之監視器畫面（見
    少連偵41卷第173 頁，少連偵372 卷第137 至145 頁）在卷
    可憑。
  ⒉被告係本案詐欺集團成員之一，負責搭載證人侯○雄向上手蕭
    智哲拿取提款卡後，至附表「車手提款地點」欄所示地點提
    款，同時在一旁監視證人侯○雄，待提領結束後，再搭載證
    人侯○雄交付贓款等節，業據證人侯○雄證述如下：
  ⑴於108 年5 月28日檢察官偵查中證稱：「（問：是否在108年
    4 月8 日下午4 時56分到4 時57分在苗栗縣○○鎮○○00000 號
    的全家苑裡社苓ATM 提領31000 元？）有。我記得是提領2 
    次，由我朋友甲○○開車載我去，他不是車手，他只是專門負
    責開車載我去領錢的人，他也有領報酬，他的報酬是一天全
    部提領的1%，甲○○的報酬是蕭智哲叫人拿給我之後，我再把
    薪水給甲○○，蕭智哲會把一天全部提領金額的4%給我。但通
    常甲○○都會跟我一起去見蕭智哲指定那名我不認識的人拿錢
    ，甲○○都會站在旁邊。甲○○在我加入詐騙集團時就已經在集
    團內了。」、「（問：108 年4 月8 日所領的錢，全部都是
    甲○○開車載你去領？）是，甲○○知道我是車手，知道我在領
    錢，甲○○也是加入同一個詐騙集團。」、「（問：108 年4 
    月12日下午5 時35分到5 時49分，是否有在上開全家苑裡社
    苓便利超商提領89000元？）是。共領五次，是一樣與甲○○
    一起去，甲○○開車載我，他也是詐騙集團成員，當天一整天
    都是甲○○開車載我到處去領錢。」、「（問：108 年4 月12
    日晚上9 時20分，是否在苑裡縣○○鎮○○里00○0 號的苑裡社
    苓郵局提領30,000元？）有，也是我自己提領的，共1 次，
    當時也是與甲○○一起去，甲○○開車載我。」、「（問：108 
    年4 月12日晚上9 時10分到9 時11分，是否在苗栗縣○○鎮○○
    000 ○0 號的全家苑裡社苓ATM 提領29000元？）有，也是我
    去提領，當時也是與甲○○一起去，甲○○開車載我。」、「（
    問：108 年4 月12日晚上9 時35分到9 時36分，是否在苗栗
    縣○○鎮○○里00○0 號的苑裡社苓郵局提領22000元？）是。共
    提領2 次，也是我去提領，當時也是與甲○○一起去，甲○○開
    車載我。」、「（問：108 年4 月12日晚上10時2 分，是否
    在苗栗縣○○鎮○○000 ○0 號的全家苑裡社苓ATM提領20000元
    ？）是。共提領1 次，也是我去提領，當時也是與甲○○一起
    去，甲○○開車載我。」、「（問：108 年4 月12日晚上11時
    9 分，是否有到苗栗縣○○鎮○○里○○段0000號統一田心ATM 提
    領29000 元？）是。共提領1次，也是我去提領，當時也是
    與甲○○一起去，甲○○開車載我。」、「（問：上開你所提領
    的金額，卡片是否都是蕭智哲透過他人拿給你的？）是，都
    是，領到金額都是我與甲○○一起搭檔一起去領的錢，都是甲
    ○○開車載我去領，我在苑裡提領的錢都是跟甲○○一起去的。
    」等語（見他565 卷第92至94頁）。
  ⑵於109 年3 月4 日檢察官偵查中證稱：「（問：你去領錢的
    時候，甲○○載你去，甲○○知道你就是詐騙集團要領錢的車手
    ？）知道。」、「（問：為何甲○○會知道？）我還沒有加入
    詐騙集團的時候，甲○○就已經是在詐騙集團裡面，甲○○擔任
    開車載我們。」、「（問：你總共跟甲○○一起去領過多少次
    錢？）幾乎每次都是，苗栗全部都是我跟甲○○一起去的。」
    、「（問：這個影像提錢的人是不是你？）對。」、「（問
    ：當時是誰跟你一起去？）甲○○。」、「（問：卡片是誰給
    你的？）蕭智哲。」、「（問：你領完錢後要把這個贓款交
    給誰？）也是給蕭智哲。」、「（問：你們集團要你去領錢
    的時候，卡片通常是什麼時候交給你的？）早上就交給我了
    ，是我一整天都去領錢。」、「（問：你確定跟你一起去領
    錢的人是甲○○，且甲○○也是詐騙集團的成員之一？）對。我
    確定。」、「（問：甲○○是否也知道你領的錢是詐騙來的錢
    ？）他知道。」等語明確（見少連偵12卷第115 至116 頁）
    。
  ⑶於109 年3 月30日檢察官偵查中再證稱：「（問：提示108 
    少連偵372 號卷79頁，編號4 是何人？）是甲○○，我是加入
    詐騙集團後才認識他的，他負責開車載我去領款，我搭過他
    的車約一星期。」、「（問：甲○○為何會去載你？是上頭給
    你甲○○的聯絡方式？）蕭智哲派他來的。我不知道甲○○的聯
    絡方式，蕭智哲先跟我說幾點在那裡等。」、「（問：你跟
    甲○○出勤時，蕭智哲會在車上嗎？）沒有，只有甲○○載我去
    領，領完的錢我再交給蕭智哲，也是甲○○載我去蕭智哲指定
    的地點交錢給蕭智哲。」等語明確（見少連偵372 卷第265 
    頁）。
  ⑷於原審審理時證稱：「（問：你加入這個詐欺集團多久了，
    什麼時候開始領錢？）去年1 月。」、「（問：到後面被警
    察抓到，是4 月那時候被抓到？）5月。」、「（問：在每
    次去提領的過程，都是由何人載你，誰載你過去的？）都是
    甲○○。」、「（問：你們怎麼約？）就是我們有聯絡方式聯
    絡他。」、「（問：用微信或Line嗎？）微信。」、「（問
    ：然後他到哪邊載你？）不一定，看有沒有空，在哪裡載我
    。」、「（問：你們都住潭子？）對。」、「（問：所以是
    潭子的附近出發，再去領款項？）對。」、「（問：你們在
    前往提領款項之前，這個提款卡是誰交給你的？）他交給我
    的。」、「（問：就是甲○○拿給你？）對。」、「（問：你
    剛剛有提到說去領詐騙款項的提款卡是甲○○交給你的，對不
    對？）對。」、「（問：請求提示108 年度少連偵字第41號
    卷第31頁第8 行並告以要旨，『上述款項都是綽號叫阿哲的
    提供提款卡』，這部分顯然又與你剛剛所述不相符，你能不
    能解釋一下？）就是我們都是一起去的，就是一起去拿取那
    個提款卡。」、「（問：你確定是一起去？）對，確定。」
    、「（問：你剛剛有說錢領到之後，是由甲○○交回去給誰你
    都不清楚，對不對？）對。沒有，我是交給蕭智哲。」、「
    （問：請求提示108 年度少連偵字第41號卷第31頁倒數第6 
    行並告以要旨，你的回答是說『每次領完錢你就回報群組，
    蕭智哲會指定一個地點，並指派一個你不認識的人收取提款
    卡跟提領的現金』，顯然又與你剛剛說的不相符，到底實際
    上交付錢跟提款卡的狀況是什麼？）就是他會來找我們來拿
    錢，然後我們就會去那個地點拿去給他。」、「（問：所以
    是由你交給蕭智哲指定的人嗎？）就是都是我們兩個一起去
    的。」、「（問：顯然剛剛檢察官問你的問題跟你之前做的
    筆錄答案是完全不一樣的，所以我們需要釐清的是提款卡誰
    交給你的，你提完錢之後錢是交給蕭智哲指定的人，是這樣
    子嗎？）對。」、「（問：甲○○載你的過程中，你會跟他聊
    到說今天要去領多少錢、今天要去哪邊領嗎，因為你剛剛講
    說甲○○也是詐騙集團的？）對。」、「（問：那你們在車上
    一起到目的地去領錢的時候，你們會講說今天要領多少，你
    們會討論嗎？）不會。」、「（問：那他怎麼知道你要去領
    錢？）因為就是他們派來找我的。」、「（問：所以你的意
    思是甲○○是他們派來載你去領錢的人？）對。」、「（問：
    就是蕭智哲他們告訴你，先要約在哪裡拿卡片，是不是？）
    對。」、「（問：告訴你一個點之後，甲○○是你聯絡他過來
    載你，還是由你所謂的上手那邊聯絡直接過來找你，是誰聯
    絡甲○○的？）因為他們都會讓我固定去聯絡他，重點是我是
    真的加入詐騙集團後才認識他這個人，然後是他們派給我的
    那個。」、「（問：你的回答是說是由你聯絡甲○○，是不是
    ？）對。」、「（問：但是甲○○是上面的派給你專門負責載
    你去領款的人，所以你一接到要領款的訊息之後，你就會主
    動聯絡甲○○，意思是這樣嗎？）沒有，我們就是一整天都在
    同一台車上。」、「（問：那如果不在同一台車上的時候呢
    ？）我就會聯絡他來載我。」、「（問：所以你說要去領款
    了你就會聯絡甲○○，因為上面的已經告訴你要去領款就是由
    甲○○開車來載你，你的意思是這樣？）對。」、「（問：甲
    ○○過來載你，你們兩個一起到約定的地點拿提款卡嗎，還是
    甲○○把提款卡交給你？）沒有，提款卡是我們早上就已經先
    拿好了。」、「（問：當天早上就先拿好了？）對。」、「
    （問：拿好的是當天要提領的卡片，就是當天的那一早就已
    經發給你們了？）對。」、「（問：你怎麼去拿到這個卡片
    ？）我們會去跟蕭智哲拿。」、「（問：你去跟蕭智哲拿的
    時候，甲○○會載你去或是一起去嗎？）一起去。」、「（問
    ：甲○○載你去跟蕭智哲拿卡片的時候，蕭智哲是把卡片交給
    你，還是交給甲○○？）就是交給我。」、「（問：那你們兩
    個一起下車嗎，還是卡片在車上交給你？）在車上交給我的
    。」、「（問：所以是蕭智哲會上你們的車，然後當著你們
    兩個的面把提款卡交給你？）對。」、「（問：所以甲○○再
    開著車載你，有指定的門市嗎？）沒有。」、「（問：你們
    自己找？）對。」、「（問：你們決定哪一定門市之後，是
    你決定還是甲○○決定？）就是隨機。」、「（問：那誰說要
    在這邊領，還是兩個人都會講？）就是有就會去領。」、「
    （問：你下去拿到錢上車以後，地點是之前就講好了，還是
    領完錢之後再約什麼地點交這個金額？）錢是一整天領下來
    ，然後一次交。」、「（問：所以是在領完一整天之後，才
    聯絡說在哪裡交給上手？）對。」、「（問：交給上手的時
    候也是甲○○載你去？）對。」、「（問：交給上手的時候，
    是這個上手的人進到車內來收錢，還是有人下車去交錢？）
    會來車內收錢。」、「（問：所以也是在你們兩個人的面前
    ，是由你把錢交給上手？）對。」、「（問：你之前有說甲
    ○○是比你還早加入這個詐欺集團的？）因為我進去的時候他
    就在了。」、「（問：他當什麼角色，甲○○有跟你說嗎？）
    我不知道他當什麼角色，但是我知道他是開車載我的。」、
    「（問：所以他比你更早加入？）對。」、「（問：你是如
    何加入這個詐欺集團的？）一開始是邱信儒介紹我的，他是
    我朋友，他介紹我工作的時候甲○○就在旁邊，然後甲○○跟我
    講工作內容。」、「（問：甲○○在你提領的過程中，事實上
    也是在監視你，怕你黑吃黑？）對。」、「（問：你怎麼知
    道？）因為他們都不會讓我自己一個人去，他們卡一定不會
    讓我一個人，一定是讓我們兩個在一起。」、「（問：所以
    他是在車上監視你？）對。」等語明確（見原審卷第175 頁
    至第176 頁、第179 至186 、188 至189 、191 頁）。
  ⑸依證人侯○雄上開證詞觀之，證人侯○雄就如何與被告碰頭，
    上手蕭智哲係指示被告與其一同在特定時間、地點拿取當日
    提款用之提款卡，提領結束後證人侯○雄係與被告一同至特
    定地點交付贓款與蕭智哲指定之人再轉交蕭智哲，以及提領
    地點由何人決定、證人侯○雄提領贓款時被告在旁負責監視
    證人侯○雄等犯罪細節，證述過程清楚明確，前後並無明顯
    不一致之情形。況被告亦自承與證人侯○雄無仇恨、過節或
    金錢糾紛等語（見少連偵41卷第24頁），衡情證人侯○雄應
    無挾怨誣陷被告之可能。再者，證人侯○雄自身因本件非行
    ，早已於108 年8 月6 日、108 年10月29日經臺灣臺中地方
    法院少年法庭裁定交付保護管束確定，有該院108 年度少護
    字第331 、392 號裁定及108 年度少護字第582 號宣示筆錄
    裁定可稽【見臺灣臺中地方法院108 年度少調字第1565號卷
    （下稱少調1565卷），見臺灣臺中地方法院108 年度少護執
    字第9 號卷（下稱少護執9 卷）】，是否指證被告為共犯，
    對於證人侯○雄本身均不會再有重複處罰之危險，其當無推
    諉卸責、避重就輕之必要，是若非確有其事，證人侯○雄實
    無任何誘因與動機甘冒涉犯偽證重罪虛構事實而為如此損人
    不利己之供述，堪認證人侯○雄證述內容應係照實陳述而無
    設詞陷害，其證述被告為本案詐欺集團成員，負責搭載、監
    視其取款之憑信性甚高。至於證人侯○雄在原審雖曾一度證
    稱：提款卡是被告交付、領得之款項交給被告等語，然經被
    告之辯護人及原審法官再次向證人侯○雄確認後，證人侯○雄
    當庭即更正其證述，謂係被告搭載其一同前往上手蕭智哲指
    定之地點拿取提款卡，及一同將領得款項交付蕭智哲指定之
    人等語，與其在警詢、偵訊、少年法庭訊問及原審審理時之
    供述相符，被告之辯護人辯稱：證人侯○雄歷次供述不一致
    ，並非事實。
  ⒊被告於108年6月10日下午2時37分之檢察官偵查中亦供承：
　　（檢察官問：你跟他［指侯Ｏ雄］認識，然後咧，叫你車之後
    幹嘛？做什麼事？）去領錢。（檢：去領什麼錢？）詐騙的
    錢。（檢：誰叫你去領詐騙的錢？）侯Ｏ雄。（檢：你自
　　己也知道他領的錢是詐騙的錢是不是？）對。（檢：侯Ｏ雄
　　何時叫你載他去領詐騙集團的錢？他什麼時候叫你去領的？
    ）4月…4月初的時候。詳細時間我不記得。（檢：侯Ｏ雄總共
    叫你載他提領幾次詐騙集團的錢？他總共叫你載他幾
　　次？）次數很多，可是實際的天數是9天。…（檢：你知道他
    是車手嘛，是不是？）對。（檢：你就是負責載他的人，
　　是嗎？你們兩個是一組搭檔嗎？）對。（檢：你通常都是載
　　他，然後他自己下車是不是？）對。（檢：然後你在哪裡等
　　他？）我就…他在哪裡下車，我就在附近。我就在車上等他
 　 等語（本院卷第224頁）。被告於108 年12月12日原審準備
    程序時亦供承：「（問：對於起訴書的犯罪事實你均承認？
    ）是。」等語明確（見原審卷第37頁），亦自白其犯行，核
    與證人侯Ｏ雄所證相符，自堪信為真。　　
  ⒋按現今詐欺犯罪集團參與人數眾多，分工亦甚縝密，為達詐
    欺取財之目的，復為隱匿日後犯罪所得，防止遭查緝，多區
    分為實施詐欺之人與提領詐欺所得之人，二者均係詐欺集團
    組成所不可或缺之人，彼此分工，均屬犯罪集團之重要組成
    成員。而實施詐欺之人又常有一線、二線、三線人員之分，
    分別扮演不同之角色，並有負責管理該實施詐欺人員之管理
    者，而車手於提領詐騙所得款項後，再將該款項交付予負責
    收款之人員後，由該負責收款人員將款項交予該詐欺集團所
    指定之人員，如此嚴密之組織及眾多之人員，無非係為獲取
    最大之利益，並避免為警查獲。然多年來詐欺集團猖獗，民
    眾受騙案件層出不窮，政府亦再三宣導，而詐欺集團均有專
    人擔任車手之工作，車手提款除有其即時性、時效性，以免
    詐騙使用之人頭帳戶遭凍結致徒勞無功，車手於提款時無不
    更為謹慎小心，唯恐他人發現其等犯罪跡證，或與犯罪無涉
    不相干之人直接接觸。詐欺集團並安排所屬成員擔任載送車
    手提款之「司機」，與車手配合前往提款，以避免「車手」
    於出發之際，方臨時安排、尋覓交通工具，亦恐因未能即時
    覓得交通工具而耽誤時效，致遭被害人察覺異樣，報警處理
    之虞。再者，詐欺集團若派遣非屬集團成員之人擔任載送車
    手提款之「司機」，不僅無法發揮把風功能，反而徒增被查
    獲風險，致詐欺集團功虧一簣。故苟被告並非本案詐欺集團
    成員，該詐欺集團不可能甘冒功敗垂成，甚至因洩漏犯行遭
    查緝之風險，一再反覆由被告駕車搭載證人侯○雄於附表「
    車手提款時間」、「車手提款地點」欄所示時間、地點提款
    ，是被告確為本案詐欺集團成員之一甚明。
  ㈡綜上所述，被告前開所辯，顯為事後卸責之詞，不足採信。
　　本案事證明確，被告犯行洵堪認定，應依法論科。至於辯護
    人於本院聲請再次傳喚證人候Ｏ雄，理由為因其供述前後矛
    盾。惟按：「刑事訴訟法第163條之2規定：當事人、代理人
    、辯護人或輔佐人聲請調查之證據，法院認為不必要者，得
    以裁定駁回之。下列情形，應認為不必要：…三、待證事實
    已臻明瞭無再調查之必要者。四、同一證據再行聲請者。」
    經查，證人候Ｏ雄業於檢察官偵查中及原審到庭作證，且辯
    護人亦稱證人候Ｏ雄關於本案事實原則上他都有證述，未有
    未證述的部分（本院卷第130頁），則顯然此部分待證事實
    已臻明瞭而無再調查之必要，且係就同一證據再行聲請者，
    爰不再傳訊證人候Ｏ雄到庭作證，附此敘明。
二、法律適用部分：
  ㈠共同正犯之認定按共同實施犯罪行為，在合同意思範圍內，
    相互利用他人之行為，以達其犯罪之目的，原不必每一階段
    均參與，祇須分擔犯罪行為之一部，即應對於全部所發生之
    結果共同負責；又共同正犯之意思聯絡，不限於事前有所協
    定，於行為當時，基於相互之認識，以共同犯罪之意思參與
    者，亦無礙於共同正犯之成立。倘犯罪結果係因共犯之合同
    行為所致者，無論出於何人所為，在共犯間均應同負全部之
    責，並無分別何部分為孰人實行之必要（最高法院92年度台
    上字第6265號、95年度台上字第3489號、第3739號判決意旨
    參照）。又現今詐欺集團乃係需由多人縝密分工方能完成之
    集團性犯罪，故詐欺集團成員彼此間雖因分工不同而未必均
    認識或確知彼此參與分工細節，然既參與該詐欺集團取得被
    害人財物之全部犯罪計劃之一部分行為，相互利用其一部行
    為，以共同達成不法所有之犯罪目的，未逾越合同意思之範
    圍。從而，被告自均應對其參與期間所發生詐欺之犯罪事實
    ，共負其責。經查，被告固未實際直接向附表所示被害人行
    騙，惟其配合本案詐欺集團其他成員行騙，駕車搭載共犯侯
    ○雄至附表「車手提款地點」欄所示地點，提領詐騙所得款
    項並監視侯○雄，俟當日提領結束後，復搭載侯○雄一同交付
    贓款轉交上手蕭智哲，並獲有報酬，其參與部分既為本案詐
    欺犯罪歷程不可或缺之重要環節，足徵被告係以自己犯罪之
    意思而參與本案。是被告與證人侯○雄間，就本案上開犯行
    ，有犯意聯絡及行為分擔，應論以共同正犯。
  ㈡洗錢防制法部分：
  ⒈次按洗錢防制法業於105 年12月28日修正公布，並於106 年6
     月28日生效施行（下稱新法）。修正前該法（下稱舊法）
    將洗錢行為區分為將自己犯罪所得加以漂白之「為自己洗錢
    」及明知是非法資金，卻仍為犯罪行為人漂白黑錢之「為他
    人洗錢」兩種犯罪態樣，且依其不同之犯罪態樣，分別規定
    不同之法定刑度。惟洗錢犯罪本質在於影響合法資本市場並
    阻撓偵查，不因為自己或為他人洗錢而有差異，且洗錢之行
    為包含處置（即將犯罪所得直接予以處理）、多層化（即為
    使偵查機關難以追查金流狀況，以迂迴層轉、化整為零之多
    層化包裝方式，掩飾或隱匿特定犯罪所得）及整合（即收受
    、持有或使用他人犯罪所得，使該犯罪所得披上合法之外衣
    ，回歸正常金融體系）等各階段行為，其模式不祇一端，上
    開為自己或為他人洗錢之二分法，不僅無助於洗錢之追訴，
    且徒增實務事實認定及論罪科刑之困擾。故而為澈底打擊洗
    錢犯罪，新法乃依照國際防制洗錢金融行動工作組織（Fina
    ncial Action Task Force ，下稱FATF）40項建議之第3 項
    建議，並參採聯合國禁止非法販運麻醉藥品和精神藥物公約
    及聯合國打擊跨國有組織犯罪公約之洗錢行為定義，將洗錢
    行為之處置、多層化及整合等各階段，全部納為洗錢行為，
    而於新法第2 條規定：「本法所稱洗錢，指下列行為：一、
    意圖掩飾或隱匿特定犯罪所得來源，或使他人逃避刑事追訴
    ，而移轉或變更特定犯罪所得。二、掩飾或隱匿特定犯罪所
    得之本質、來源、去向、所在、所有權、處分權或其他權益
    者。三、收受、持有或使用他人之特定犯罪所得。」以求與
    國際規範接軌。又因舊法第3 條所規範洗錢犯罪之前置犯罪
    門檻，除該條所列舉特定嚴重危害社會治安及經濟秩序之犯
    罪暨部分犯罪如刑法業務侵占等罪犯罪所得金額須在5 百萬
    元以上者外，限定於法定最輕本刑為5 年以上有期徒刑以上
    刑之「重大犯罪」，是洗錢行為必須以犯上述之罪所得財物
    或財產上利益為犯罪客體，始成立洗錢罪，過度限縮洗錢犯
    罪成立之可能，亦模糊前置犯罪僅在對於不法金流進行不法
    原因之聯結而已，造成洗錢犯罪成立門檻過高，洗錢犯罪難
    以追訴。故新法參考FATF建議，就其中採取門檻式規範者，
    明定為最輕本刑為6 個月以上有期徒刑之罪，並將「重大犯
    罪」之用語，修正為「特定犯罪」；另增列未為最輕本刑為
    6 個月以上有期徒刑之罪所涵括之違反商標法等罪，且刪除
    有關犯罪所得金額須在5 百萬元以上者，始得列入前置犯罪
    之限制規定，以提高洗錢犯罪追訴之可能性。從而新法第14
    條第1 項所規範之一般洗錢罪，必須有第3 條規定之前置特
    定犯罪作為聯結，始能成立。然洗錢犯罪之偵辦在具體個案
    中經常祇見可疑金流，未必瞭解可疑金流所由來之犯罪行為
    ，倘所有之洗錢犯罪皆須可疑金流所由來之犯罪行為已經判
    決有罪確定，始得進一步偵辦處罰，則對於欠缺積極事證足
    以認定確有前置犯罪，卻已明顯違反洗錢防制規定之可疑金
    流，即無法處理。故而新法乃參考澳洲刑法立法例，增訂特
    殊洗錢罪，於第15條第1 項規定：「收受、持有或使用之財
    物或財產上利益，有下列情形之一，而無合理來源且與收入
    顯不相當者，處六月以上五年以下有期徒刑，得併科新臺幣
    5 百萬元以下罰金：一、冒名或以假名向金融機構申請開立
    帳戶。二、以不正方法取得他人向金融機構申請開立之帳戶
    。三、規避第7 條至第10條所定洗錢防制程序。」從而特殊
    洗錢罪之成立，不以查有前置犯罪之情形為要件，但必須其
    收受、持有或使用之財物或財產上利益，無合理來源並與收
    入顯不相當，且其財物或財產上利益之取得必須符合上開列
    舉之3 種類型者為限。易言之，第15條之特殊洗錢罪，係在
    無法證明前置犯罪之特定不法所得，而未能依第14條之一般
    洗錢罪論處時，始予適用。倘能證明人頭帳戶內之資金係前
    置之特定犯罪所得，即應逕以一般洗錢罪論處，自無適用特
    殊洗錢罪之餘地。例如詐欺集團向被害人施用詐術後，為隱
    匿其詐欺所得財物之去向，而令被害人將其款項轉入該集團
    所持有、使用之人頭帳戶，並由該集團所屬之車手前往提領
    詐欺所得款項得逞，檢察官如能證明該帳戶內之資金係本案
    詐欺之特定犯罪所得，即已該當於新法第14條第1 項之一般
    洗錢罪。另過去實務認為，行為人對犯特定犯罪所得之財物
    或利益作直接使用或消費之處分行為，或僅將自己犯罪所得
    財物交予其他共同正犯，祇屬犯罪後處分贓物之行為，非本
    條例所規範之洗錢行為，惟依新法規定，倘行為人意圖掩飾
    或隱匿特定犯罪所得來源，而將特定犯罪所得直接消費處分
    ，甚或交予其他共同正犯予以隱匿，而由共同正犯以虛假交
    易外觀掩飾不法金流移動，即難認僅單純犯罪後處分贓物之
    行為，應仍構成新法第2 條第1 或2 款之洗錢行為（最高法
    院108 年度台上字第1744號、第2500號判決意旨參照）。
  ⒉經查，被告所屬詐欺集團成員，先向附表所示被害人施以詐
    術，使各被害人將款項匯入該集團所掌控使用之人頭帳戶後
    ，再由被告負責駕車搭載侯○雄提領款項，並監視侯○雄，及
    搭載侯○雄交付贓款予上手蕭智哲指定之人，再轉交蕭智哲
    ，據以掩飾詐欺犯罪所得之本質及去向，是被告之行為，核
    屬洗錢防制法第2 條第2 款所規定之洗錢行為，應論以同法
    第14條之一般洗錢罪，亦可認定。
  ㈢組織犯罪防制條例部分：
  ⒈再按參與犯罪組織者，處6 月以上5 年以下有期徒刑，得併
    科新臺幣1,000 萬元以下罰金，組織犯罪防制條例第3 條第
    1 項後段定有明文。又組織犯罪防制條例所稱「犯罪組織」
    ，係指3 人以上，以實施強暴、脅迫、詐術、恐嚇為手段或
    最重本刑逾五年有期徒刑之刑之罪，所組成具有持續性或牟
    利性之有結構性組織；前項有結構性組織，指非為立即實施
    犯罪而隨意組成，不以具有名稱、規約、儀式、固定處所、
    成員持續參與或分工明確為必要，組織犯罪防制條例第2 條
    第1 項、第2 項定有明文。查本件依證人侯○雄所述情節及
    卷內證據可知，被告所參與之詐欺集團，其成員至少有被告
    、證人侯○雄、蕭智哲、羅清德及暱稱「李鍾碩」、「金正
    賢」、「阿翔」等人，本案詐欺集團至少為3 人以上無訛。
    而本案詐欺集團成員係先以利用電話或網際網路向附表所示
    被害人行騙，使被害人受騙匯款指定之人頭帳戶後，由被告
    駕車搭載證人侯○雄前往提款，待提領結束後，復搭載證人
    侯○雄交付贓款予蕭智哲指定之人，再轉交蕭智哲，足徵該
    組織縝密，分工精細，須投入相當成本及時間始能如此為之
    ，並非隨意組成之立即犯罪，核屬「3 人以上，以實施詐術
    為手段，所組成具有持續性及牟利性之有結構性組織」，被
    告所參與之詐欺集團，自屬組織犯罪防制條例第2 條規定之
    「犯罪組織」；又被告加入本案詐欺集團犯罪組織，擔任搭
    載車手提領詐欺款項之司機之角色，核其此部分所為，自係
    犯組織犯罪條例第3 條第1 項後段之參與犯罪組織罪。
  ⒉又按加重詐欺罪，係侵害個人財產法益之犯罪，其罪數之計
    算，核與參與犯罪組織罪之侵害社會法益有所不同，審酌現
    今詐欺集團之成員皆係為欺罔他人，騙取財物，方參與以詐
    術為目的之犯罪組織。倘若行為人於參與詐欺犯罪組織之行
    為繼續中，先後多次為加重詐欺之行為，因參與犯罪組織罪
    為繼續犯，犯罪一直繼續進行，直至犯罪組織解散，或其脫
    離犯罪組織時，其犯行始行終結。故該參與犯罪組織與其後
    之多次加重詐欺之行為皆有所重合，然因行為人僅為一參與
    犯罪組織行為，侵害一社會法益，屬單純一罪，應僅就「該
    案中」與參與犯罪組織罪時間較為密切之「首次」加重詐欺
    犯行論以參與犯罪組織罪及加重詐欺罪之想像競合犯，而其
    他之加重詐欺犯行，祗需單獨論罪科刑即可，無需再另論以
    參與犯罪組織罪，以避免重複評價。是如行為人於參與同一
    詐欺集團之多次加重詐欺行為，因部分犯行發覺在後或偵查
    階段之先後不同，肇致起訴後分由不同之法官審理，為裨益
    法院審理範圍明確、便於事實認定，即應以數案中「最先繫
    屬於法院之案件」為準，以「該案件」中之「首次」加重詐
    欺犯行與參與犯罪組織罪論以想像競合。縱該首次犯行非屬
    事實上之首次，亦因參與犯罪組織之繼續行為，已為該案中
    之首次犯行所包攝，該參與犯罪組織行為之評價已獲滿足，
    自不再重複於他次詐欺犯行中再次論罪，俾免於過度評價及
    悖於一事不再理原則。至於「另案」起訴之他次加重詐欺犯
    行，縱屬事實上之首次犯行，仍需單獨論以加重詐欺罪，以
    彰顯刑法對不同被害人財產保護之完整性，避免評價不足（
    最高法院109 年度台上字第3945號判決意旨參照）。被告加
    入本案詐欺集團後，其首次實施之加重詐欺取財犯行，係臺
    灣臺中地方檢察署檢察官移送併辦之108 年4 月6日（即本
    判決書附表編號1 ），而非臺灣苗栗地方檢察署檢察官起訴
    書附表一所載之108 年4 月8 日，該首次加重詐欺犯行既經
    該署檢察官移送併辦，自與本院審理被告所犯之參與犯罪組
    織部分，成立想像競合之關係。
三、論罪科刑部分：
  ㈠被告加入本案詐欺集團，擔任搭載車手提款之司機之工作，
    核其就附表編號1 所為，係犯組織犯罪防制條例第3 條第1
    項後段之參與犯罪組織罪、刑法第339 條之4 第1 項第2 款
    之三人以上共同犯詐欺取財罪、洗錢防制法第14條第1 項之
    一般洗錢罪；於附表編號2 、3 、4 所為，均係犯刑法第33
    9條之4 第1 項第2 款、第3 款之三人以上共同以網際網路
    對公眾散布而犯詐欺取財罪、洗錢防制法第14條第1 項之一
    般洗錢罪；於附表編號5 、6 、7 、8 、9 所為，均係犯刑
    法第339 條之4 第1 項第2 款之三人以上共同犯詐欺取財罪
    、洗錢防制法第14條第1 項之一般洗錢罪。公訴意旨就附表
    編號2、3 、4，雖漏論刑法第339 條之4 第1 項第3 款之以
    網際網路詐欺取財罪，然此僅屬加重條件，無變更起訴法條
    問題。
  ㈡被告就其所犯之三人以上共同犯詐欺取財罪、三人以上共同
    以網際網路對公眾散布犯詐欺取財罪、一般洗錢罪，與少年
    侯○雄、其他詐欺集團成員間，有犯意聯絡及行為分擔，均
    應論以共同正犯。
  ㈢被告就附表編號1 所犯之參與犯罪組織罪、三人以上共同犯
    詐欺取財罪及一般洗錢罪間；就附表編號2 、3 、4 所犯之
    三人以上共同以網際網路對公眾散布而犯詐欺取財罪、一般
    洗錢罪間；就附表編號5 、6 、7 、8 、9 所犯三人以上共
    同犯詐欺取財罪、一般洗錢罪間，均係一行為觸犯數罪名之
    想像競合犯，應依刑法第55條前段之規定，就附表編號1 、
    5 、6、7 、8 、9 所為，分別從一重論以三人以上共同犯
    詐欺取財罪；就附表編號2 、3 、4 所為，分別從一重論以
    三人以上共同以網際網路對公眾散布犯詐欺取財罪。
  ㈣被告及其所屬之詐騙集團成員間分別於不同時間，以附表所
    示詐騙手法，分別向9 位被害人詐騙得手，犯意各別，時間
    互殊，應予分論併罰。
  ㈤按兒童及少年福利與權益保障法第112 條第1 項前段所定：
    「成年人教唆、幫助或利用兒童及少年犯罪或與之共同實施
    犯罪或故意對其犯罪者，加重其刑至二分之一」，係專為保
    護兒童、少年身心健全發展而設，不以行為人明知上揭對象
    為兒童或少年為必要，祇須具有不確定故意，即有適用（最
    高法院102 年度台上字第442 號刑事判決意旨參照）。查被
    告為上開犯行時，已為年逾20歲之成年人，而證人侯○雄於
    本案犯行時，為未滿18歲之少年，業如前述，且證人侯○雄
    甫加入本案詐欺集團即拍攝身分證照片予詐欺集團成員，亦
    曾告知被告其未滿18歲，業據證人侯○雄於原審審理中供述
    甚明（見原審卷第187 至188 頁），可認被告已知悉證人侯
    ○雄為未滿18歲少年，卻仍與證人侯○雄共同犯本件之犯行，
    爰依兒童及少年福利與權益保障法第112 條第1 項前段規定
    ，加重其刑。
　㈥、按想像競合犯之處斷刑，本質上係「刑之合併」，其所謂
    從一重處斷，乃將想像競合犯組成之評價上數罪，合併為科
    刑一罪，其所對應之刑罰，亦合併其評價上數罪之數法定刑
    ，而為一個處斷刑。易言之，想像競合犯侵害數法益者皆成
    立犯罪，論罪時必須輕、重罪併舉論述，同時宣告所犯各罪
    名，包括各罪有無加重、減免其刑之情形，亦應說明論列，
    量刑時併衡酌輕罪部分量刑事由，評價始為充足，然後依刑
    法第55條前段規定「從一重處斷」，非謂對於其餘各罪可置
    而不論。因此，法院決定處斷刑時，雖以其中最重罪名之法
    定刑，做為裁量之準據，惟於裁量其輕重時，仍應將輕罪合
    併評價在內（最高法院108年度台上字第4405、4408號判決
    意旨參照）。被告就附表編號1所為，亦犯洗錢防制法第14
    條第1項之一般洗錢罪、組織犯罪防制條例第3條第l項後段
    之參與犯罪組織罪；被告就附表編號2至9所為，亦犯洗
　　錢防制法第14條第1項之一般洗錢罪。而查，洗錢防制法第1
    6條第2項規定：「犯前二條之罪，在偵查或審判中自白者，
    減輕其刑。」另組織犯罪防制條例第8條第1項後段亦規定：
    「犯第3條之罪…偵查及審判中均自白者，減輕其刑。」而被
    告就本案犯罪事實，曾於偵查中及原審行準備程序時自白犯
    罪，已如前述，是其就所犯洗錢防制法及組織犯罪防制條例
    部分，自均得依上開規定減輕其刑，雖因上開各罪均從一重
    之加重詐欺取財罪處斷，惟仍應於量刑時予以審酌。
　㈦移送併辦部分：
  ⒈臺灣臺中地方檢察署檢察官就被告有附表編號1 所示之詐欺
    首次犯行，與本院審理之參與犯罪組織罪有想像競合犯之裁
    判上一罪關係，而以該署108 年度少連偵字第372 號、109 
    年度少連偵字第273 號移送原審併辦，因移送併辦部分與起
    訴之參與犯罪組織罪部分，既有想像競合犯之裁判上一罪關
    係，本院自應一併予以審理。
  ⒉臺灣苗栗地方檢察署檢察官就被告有附表編號9 之犯行，而
    以該署109 年度少連偵字第12號移送併辦部分，因移送併辦
    部分與起訴書附表一編號8 部分，屬同一事實，本院亦應一
    併予以審理。
參、上訴駁回之理由：
一、原審認被告罪證明確，並審酌被告正值青年，不思循正當途
    徑賺取所需，竟貪圖可輕鬆得手之不法利益，加入詐欺集團
    擔任搭載車手提款之司機，搭載車手四處提領被害人遭詐騙
    之金額再上繳給詐欺集團，造成如附表所示被害人受有財產
    損失，且使不法份子得以隱匿真實身分及犯罪所得去向，減
    少遭查獲之風險，助長犯罪猖獗，破壞社會秩序及社會成員
    間之互信基礎甚鉅，犯後未能坦白承認，迄今尚未與被害人
    成立民事和解，及據其自述教育程度為國中畢業，目前從事
    板模工作，月薪約35,000元，與爺爺、奶奶同住，需扶養爺
    爺、奶奶等一切情狀，分別量處如附表主文欄所示之刑，並
    以其犯罪時間相近、類型相同，定其應執行刑如原審主文所
    示。
二、沒收按沒收新制係參考外國立法例，為契合沒收之法律本質
    ，認沒收為刑法所定刑罰及保安處分以外之法律效果，具有
    獨立性，而非刑罰（從刑），已明定沒收為獨立之法律效果
    ，在修正刑法第五章之一以專章規範，故判決主文內諭知沒
    收，已毋庸於各罪項下分別宣告沒收，亦可另立一項合併為
    相關沒收宣告之諭知，使判決主文更簡明易懂，增進人民對
    司法之瞭解與信賴（最高法院106 年度台上字第386 號、10
    8 年度台上字第1611號判決意旨參照）。經查：
  ㈠犯罪所得部分次按犯罪所得，屬於犯罪行為人者，沒收之；
    犯罪所得已實際合法發還被害人者，不予宣告沒收或追徵；
    宣告前2 條之沒收或追徵，有過苛之虞、欠缺刑法上之重要
    性、犯罪所得價值低微，或為維持受宣告人生活條件之必要
    者，得不宣告或酌減之，刑法第38之1 條第1 項、第5 項、
    第38之2 條第2 項分別定有明文。次按共同正犯犯罪所得之
    沒收或追徵，應就各人所分得之數為之，倘若共同正犯內部
    間，對於不法利得分配明確時，應依各人實際分配所得宣告
    沒收（最高法院107 年度台上字第1572號判決意旨參照）。
    查被告加入本案詐欺集團擔任搭載車手提款之司機，每日所
    得依里程數不同，約2,000 元至4,000 元，108 年4 月12日
    （附表編號5至9 ）之所得為2,500 元等情，業據被告於警
    詢時供陳在卷（見少連偵41卷第23頁，少連偵12卷第22頁）
    ，爰基於罪疑有利被告之原則，認定其於108 年4 月6 日（
    附表編號1 ）之犯罪所得為2,000 元；於108 年4 月8 日（
    附表編號2 至4 ）之犯罪所得共2,000 元；於108 年4 月12
    日（附表編號5 至9 ）之犯罪所得共2,500 元，合計6,500 
    元（計算式：2,000 元＋2,000 元＋2,500 元＝6,500 元），
    而該犯罪所得雖均未扣案，但為貫徹任何人均不能保有犯罪
    所得之立法原則，自應依前揭規定對該犯罪所得宣告沒收，
    並於全部或一部不能沒收或不宜執行沒收時，追徵之。
  ㈡洗錢行為標的部分再按犯洗錢防制法第14條之罪，其所移轉
    、變更、掩飾、隱匿、收受、取得、持有、使用之財物或財
    產上利益，沒收之，同法第18條第1 項前段定有明文。此一
    新增條文，擴大沒收的範圍，除了犯罪工具、犯罪所得的沒
    收外，亦兼及「被洗的錢」，以符合國際規範（可參考立法
    理由：二修正第1項如下：㈠FATF40項建議之第4 項建議：各
    國應立法允許沒收洗錢犯罪行為人洗錢行為標的之財產）。
    然依刑法第11條規定：「本法總則於其他法律有刑罰、保安
    處分或沒收之規定者，亦適用之。但其他法律有特別規定者
    ，不在此限。」上開洗錢標的沒收的規定，雖然屬於特別法
    ，應該優先於刑法的適用，但關於被害人優先（刑法第38條
    之1 第5 項）、過苛條款（刑法第38條之2 第2 項），洗錢
    防制法沒有特別排除之明文，依據刑法第11條前段之規定，
    自得加以適用。本院考量被告並非詐欺集團核心人物，僅領
    得6,500 元之報酬，與整體洗錢標的金額甚有落差，若沒收
    洗錢標的，應屬過苛，經裁量後，依刑法第38條之2 第2 項
    之規定，應不予宣告沒收、追徵。
三、不諭知強制工作之理由：
　　按修正前組織犯罪防制條例，對發起、主持、操縱、指揮或
    參與集團性、常習性及脅迫性或暴力性犯罪組織者，應於刑
    後強制工作之規定，經司法院釋字第528 號解釋尚不違憲；
    嗣該條例第2 條第1 項所稱之犯罪組織，經二次修正，已排
    除原有之「常習性」要件，另將實施詐欺手段之具有持續性
    或牟利性之有結構性組織，納入本條例適用範圍，並對參與
    犯罪組織之行為人，於第3 條第1 項後段但書規定「參與情
    節輕微者，得減輕或免除其刑」。惟同條第3 項仍規定「應
    於刑之執行前，令入勞動場所，強制工作，其期間為三年」
    ，而未依個案情節，區分行為人是否具有反社會的危險性及
    受教化矯治的必要性，一律宣付刑前強制工作3 年。然則，
    衡諸該條例所規定之強制工作，性質上原係對於有犯罪習慣
    ，或因遊蕩、懶惰成習而犯罪者，所為之處置，修正後該條
    例既已排除常習性要件，從而，本於法律合憲性解釋原則，
    依司法院釋字第471 號關於行為人有無預防矯治其社會危險
    性之必要，及比例原則等與解釋意旨不相衝突之解釋方法，
    為目的性限縮，對犯該條例第3 條第1 項之參與犯罪組織罪
    者，視其行為之嚴重性、表現之危險性、對於未來行為之期
    待性，以及所採措施與預防矯治目的所需程度，於有預防矯
    治其社會危險性之必要，且符合比例原則之範圍內，由法院
    依該條例第3 條第3 項規定，一併宣告刑前強制工作（最高
    法院108 年台上大字第2306號裁定參照）。查被告犯本案之
    前，無犯罪前科，有臺灣高等法院被告前案紀錄表在卷可稽
    ，且其僅擔任載送車手提款之司機角色，參與犯罪時間不長
    、參與程度有限、所分得之報酬不高，兼衡其自承目前係從
    事板模工作，應可期待被告未來執行完畢後，能持續工作，
    亦無表現出危險性格而應以強制工作預防再犯之必要性。審
    酌前述量刑情狀及比例原則，認被告所犯各罪，分別處以如
    附表所示刑度及上開所定應執行之刑，即足以矯治其惡習，
    爰不另依組織犯罪防制條例第3 條第3 項對被告諭知強制工
    作3 年。
四、經核原審認事用法並無違誤，量刑亦稱妥適。被告上訴意旨
    ，仍執前詞否認犯行，指摘原判決不當，自無理由，應予駁
    回。
據上論斷，應依刑事訴訟法第368條，判決如主文。
本案經臺灣苗栗地方檢察署檢察官李雅雯提起公訴，臺灣苗栗地
方檢察署檢察官韓茂山、臺灣臺中地方檢察署檢察官黃永福移送
併辦，檢察官姚玎霖到庭執行職務。
中　　華　　民　　國　　110 　年　　8 　　月　　25　　日
　　　　　　刑事第八庭  審判長法  官  林  清  鈞
                         　   法　官  黃  小  琴
                              法  官  郭  瑞  祥
以上正本證明與原本無異。
如不服本判決應於收受送達後二十日內向本院提出上訴書狀，其
未敘述上訴之理由者，並得於提起上訴後二十日內向本院補提理
由書（均須按他造當事人之人數附繕本）「切勿逕送上級法院」
。因疫情而遲誤不變期間，得向法院聲請回復原狀。

                              書記官  賴  淵  瀛 
　　　　　　　　　　　　　　　
中　　華　　民　　國　　110 　年　　8 　　月　　25　　日

附錄本案論罪科刑法條：
中華民國刑法第339條之4
犯第 339 條詐欺罪而有下列情形之一者，處 1 年以上 7 年以
下有期徒刑，得併科 1 百萬元以下罰金：
一、冒用政府機關或公務員名義犯之。
二、三人以上共同犯之。
三、以廣播電視、電子通訊、網際網路或其他媒體等傳播工具，
    對公眾散布而犯之。
前項之未遂犯罰之。

組織犯罪防制條例第3條
發起、主持、操縱或指揮犯罪組織者，處 3 年以上 10 年以下
有期徒刑，得併科新臺幣 1 億元以下罰金；參與者，處 6 月以
上 5 年以下有期徒刑，得併科新臺幣 1 千萬元以下罰金。但參
與情節輕微者，得減輕或免除其刑。
具公務員或經選舉產生之公職人員之身分，犯前項之罪者，加重
其刑至二分之一。
犯第 1 項之罪者，應於刑之執行前，令入勞動場所，強制工作
，其期間為 3 年。
前項之強制工作，準用刑法第 90 條第 2 項但書、第 3 項及第
98 條第 2 項、第 3 項規定。
以言語、舉動、文字或其他方法，明示或暗示其為犯罪組織之成
員，或與犯罪組織或其成員有關聯，而要求他人為下列行為之一
者，處 3 年以下有期徒刑，得併科新臺幣 3 百萬元以下罰金：
一、出售財產、商業組織之出資或股份或放棄經營權。
二、配合辦理都市更新重建之處理程序。
三、購買商品或支付勞務報酬。
四、履行債務或接受債務協商之內容。
前項犯罪組織，不以現存者為必要。
以第 5 項之行為，使人行無義務之事或妨害其行使權利者，亦
同。
第 5 項、第 7 項之未遂犯罰之。

洗錢防制法第14條
有第二條各款所列洗錢行為者，處 7 年以下有期徒刑，併科新
臺幣 5 百萬元以下罰金。
前項之未遂犯罰之。
前二項情形，不得科以超過其特定犯罪所定最重本刑之刑。

附表：被告甲○○搭載證人侯○雄提款一覽表

編號 被害人 被害人匯款   車手提款   證據出處 原審主文（本院上訴駁回）  詐欺方法 時間（均108 年） 金額 人頭帳戶 時間（均108 年） 金額（均扣除手續費） 地點   ⒈ 癸○○（提告） 4 月6 日21時11分 29,987元 000-000000000000000張芸旻彰化銀行 4 月6 日21時20分 20,000元 臺中市○○區○○路0段000 號全聯臺中西屯門市 ①被告於偵訊、原審準備程序之自白）。 ②證人侯○雄於偵訊、臺灣臺中地方法院少年法庭訊問、審理、原審審理時之證述（見他565 卷第89至95頁，少連偵372 卷第67至76、263 至265 頁，少調995 卷，少連偵12卷第35至39、115 至117 頁，原審卷第173 至191頁）。 ③被害人癸○○於警詢時之證述（見少　連偵372 卷第97至99頁）。 ④被害人癸○○之內政部警政署反詐騙諮詢專線紀錄表、新北市政府警察局海山分局海山派出所陳報單、受理各類案件紀錄表、受理刑事案件報案三聯單、受理詐騙帳戶通報警示簡便格式表、165 專線協請金融機構暫行圈存疑似詐欺款項通報單、永豐銀行、彰化銀行自動櫃員機交易明細表（見少連偵372 卷第95至115 頁）。 ⑤人頭帳戶提供者張芸旻彰化銀行帳戶存摺存款- 交易明細查詢（見少連偵372 卷第45頁）。 ⑥被告駕駛車牌號碼000-0000號租賃小客車監視器錄影畫面（見少連偵372 卷第137、145 頁）。 ⑦證人侯○雄操作ATM提款機監視器畫面（見少連偵372卷第137 至145 頁　）。 甲○○成年人與少年犯三人以上共同詐欺 取財罪 ，處有期徒刑壹年參月。  108 年4 月6 日某時許，詐欺集團成員假冒「HITO本舖」網路購物、永豐銀行客服，以電話對癸○○謊稱：因作業疏失，誤將其先前之消費設為分期約定轉帳，將連續扣款，需依指示操作ATM 等語，致癸○○陷於錯誤而依指示匯出款項。    4 月6 日21時21分 10,000元    ⒉ 己○○○（提告） 4 月8 日15時13分（起訴書誤載為13時13分） 18,000元 000-00000000000000李惟傑安泰商銀 4 月8 日16時56分 20,000元 苗栗縣○○鎮○○00000 號全家便利商店社苓店 ①被告於偵訊、原審準備程序之自白）。 ②證人侯○雄於偵訊、臺灣臺中地方法院少年法庭訊問、審理、原審審理時之證述（見他565 卷第89至95頁，少連偵372 卷第67至76、263 至265 頁，少調995 卷，少連偵12卷第35至39、115 至117 頁，原審卷第173 至191頁）。 ③被害人己○○○於警詢時之證述（見少連偵41卷第41至43頁）。　 ④被害人己○○○之內政部警政署反詐騙諮詢專線紀錄表、高雄市政府警察局小港分局漢民路派出所受理刑事案件報案三聯單、網　路銀行立即/ 預約轉帳畫面截圖（見少連偵41卷第45至51頁）。 ⑤被害人壬○○於警詢時之證述（見少連偵41卷第53至55頁）。 ⑥被害人壬○○之苗栗縣警察局苗栗分局北苗派出所受理　刑事案件報案三聯單、與詐欺集團LINE對話紀錄（見少連偵41卷第57至59頁）。 ⑦被害人子○○於警詢時之證述（見少連偵41卷第61至63頁）。 ⑧被害人子○○之內政部警政署反詐騙諮詢專線紀錄表、高雄市政府警察局左營分局啟文派出所受理刑事案件報　案三聯單（見少連偵41卷第65至67頁）。 ⑨人頭帳戶提供者李惟傑安泰銀行帳戶客戶存提記錄單、客戶自動化交易轉入明細資料（少連偵372 卷第237 至239 頁）。 ⑩被告駕駛車牌號碼000-0000號租賃小客車監視器錄影畫面（見少連偵41卷第173 頁）。 ⑪證人侯○雄操作ATM提款機監視器畫面（見他565 卷第　209頁）。 甲○○成年人與少年三人以上共同以網際網路對公眾散布而犯詐欺取財罪， 處有期徒刑壹年貳月 。  詐欺集團成員假冒己○○○之友人雷博仁，於臉書張貼販賣iPhoneXS手機之訊息，己○○○於108 年4 月8 日14時（起訴書誤載為12時）36分許，在臉書上得知上開訊息後，以LINE與詐欺集團成員聯繫購買手機，致己○○○陷於錯誤，依指示匯出款項。    4 月8 日16時57分 11,000元    ⒊ 壬○○（提告） 4 月8 日14時25分前之某時 20,000元      甲○○成年人與少年三人以上共同以網際網路對公眾散布而犯詐欺取財罪， 處有期徒刑壹年貳月 。  詐欺集團成員假冒壬○○之友人李家聖，於臉書張貼販賣手機之訊息，壬○○於108 年4 月8 日14時25分前之某時許，在臉書上得知上開訊息後，以LINE與另一詐欺集團成員聯繫購買手機，致壬○○陷於錯誤，依指示匯出款項。         ⒋ 子○○（提告） 4 月8 日15時34分 28,000元      甲○○成年人與少年三人以上共同以網際網路對公眾散布而犯詐欺取財罪， 處有期徒刑壹年參月 。  詐欺集團成員假冒子○○之友人，於臉書張貼販賣手機之訊息，子○○於108 年4 月8 日14時30分許，在臉書上得知上開訊息與詐欺集團成員聯繫購買手機，致子○○陷於錯誤，依指示匯出款項。         ⒌ 乙○○（提告） 4 月12日17時25分 49,989元 000-000000000000謝宏韋華南商銀 4 月12日17時35分 20,000元 苗栗縣○○鎮○○00000號全家便利商店苑裡社苓店 ①被告於偵訊、原審準備程序之自白。 ②證人侯○雄於偵訊、臺灣臺中地方法院少年法庭訊問、審理、原審審理時之證述（見少連偵41卷第25至33頁，他565 卷第89至95頁，少連偵372 卷第67至76、263 至265 頁，少調995 卷，少連偵12卷第35至39、115 至117 頁，原審卷第173 至191頁）。 ③被害人乙○○於警詢時之證述（見少連偵41卷第197 至199 頁）。 ④被害人乙○○之內政部警政署反詐騙諮詢專線紀錄表、臺中市政府警察局大甲分局海墘派出所陳報單、受理刑事案件報案三聯單、受理詐騙帳戶通報警示簡便格式表、受理詐騙帳戶通報警示簡便格式表、受理各類案件紀錄表、彰化銀行自動櫃員機交易明細表、網路銀行交易明細畫面截圖（見少連偵41卷第195至217 頁）。 ⑤臺灣臺中地方法院少年法庭108 年度少護字第331 、392 號裁定、108 少護字第582 號宣示筆錄（見少調1565卷，少護執9 卷）。 ⑥被告駕駛車牌號碼000-0000號租賃小客車監視器錄影畫面（見少連偵41卷第173 頁）。 ⑦證人侯○雄操作ATM提款機監視器畫面（見少連偵41卷第161 至165 頁）　 。 甲○○成年人 與少年 犯三人 以上共 同詐欺取財罪 ，處有期徒刑 壹年肆月。  108 年4 月12日16時19分許，詐欺集團成員假冒「HITO本舖」網路購物、彰化銀行客服，以電話對乙○○謊稱：因作業疏失，誤將其先前之消費設為分期約定轉帳，將連續扣款，需依指示操作ATM 等語，致乙○○陷於錯誤而依指示匯出款項。 4 月12日17時43分 22,123元  4 月12日17時36分 20,000元         4 月12日17時36分 9,000元         4 月12日17時48分 20,000元         4 月12日17時49分 2,000元    ⒍ 甲○○（提告） 4 月12日22時1 分 11,109元 000-000000000000尤玉良臺灣銀行 4 月12日21時10分 20,000元 苗栗縣○○鎮○○00000號全家便利商店苑裡社苓店 ①被告於偵訊、原審準備程序之自白。 ②證人侯○雄於偵訊、臺灣臺中地方法院少年法庭訊問、審理、原審審理時之證述（見少連偵41卷第25至33頁，他565 卷第89至95頁，少連偵372 卷第67至76、263 至265 頁，少調995 卷，少連偵12卷第35至39、115 至117 頁，原審卷第173 至191頁）。 ③被害人甲○○於警詢時之證述（見少連偵41卷第71至75頁）。 ④被害人甲○○之內政部警政署反詐騙諮詢專線紀錄表、臺中市政府警察局清水分局沙鹿分駐所受理刑事案件報案三聯單、台新銀行自動櫃員機交易明細表（見少連偵41卷第77至85頁）。 ⑤被害人庚○○於警詢時之證述（見少　連偵41卷第89至91頁）。 ⑥被害人庚○○之內政部警政署反詐騙諮詢專線紀錄表、高雄市政府警察局鳳山分局新甲派出所所受理刑事案件報案三聯單、郵局、中國信託自動櫃員機交易明細表（見少連偵41卷第93至97頁）。　　 ⑦被害人丑○○於警詢時之證述（見少連偵41卷第99至103頁）。 ⑧被害人丑○○之內政部警政署反詐騙諮詢專線紀錄表、桃園市政府警察局龜山分局龜山派出所受理刑事案件報案三聯單、台新銀行自動櫃員機交易明細表（見少連偵41卷第105 至109頁）。 ⑨臺灣臺中地方法院少年法庭108 年度少護字第331 、392 號裁定、108 年度少護字第582 號宣示筆錄（見少調　1565卷，少護執9卷）。 ⑩熱點清冊（未偵破　案件）（見他565卷第45頁）。 ⑪被告駕駛車牌號碼000-0000號租賃小客車監視器錄影畫面（見少連偵41卷第173 頁）。 ⑫證人侯○雄操作ATM提款機監視器畫面（見少連偵41卷第71、165 至169頁）。 甲○○成年人與少年犯三人以上共同詐欺 取財罪 ，處有期徒刑 壹年貳月。   108 年4 月12日20時21分許，詐欺集團成員假冒「讀冊生活」網路購物、郵局客服，以電話對甲○○謊稱：因作業疏失，誤將其先前購買書籍之消費設為分期約定轉帳，將連續扣款，需依指示操作ATM 等語，致甲○○陷於錯誤而依指示匯出款項。    4 月12日21時11分 9,000元         4 月12日21時35分 20,000元 苗栗縣○○鎮○○0000號苑裡社苓郵局        4 月12日21時36分 2,000元         4 月12日22時2 分 20,000元 苗栗縣○○鎮○○00000號全家便利商店苑裡社苓店   ⒎ 庚○○ 4 月12日21時4 分 29,988元      甲○○成年人與少年犯三人以上共同詐欺 取財罪 ，處有期徒刑 壹年肆月。  108 年4 月12日18時39分許，詐欺集團成員假冒「大醫生技公司」網路購物、玉山銀行客服，以電話對庚○○謊稱：因作業疏失造成其帳戶重複扣款，需依指示操作AT M等語，致庚○○陷於錯誤而依指示匯出款項。           4 月12日21時30分 21,985元       ⒏ 丑○○ 4 月12日21時52分 19,705元      甲○○成年人與少年犯三人以上共同詐欺 取財罪 ，處有期徒刑 壹年貳月。  108 年4 月10日20時26分許，詐欺集團成員假冒「HITO本舖」網路購物、國泰世華銀行客服，以電話對丑○○謊稱：因作業疏失，誤將其會員帳號設為高階會員，付費也會比較貴，需依指示操作ATM 等語，致丑○○陷於錯誤而依指示匯出款項。         ⒐ 戊○○（提告） 4 月12日23時4 分 30,000元 000-000000000000方佑福中國信託 4 月12日23時9分 29,000元 苗栗縣○○鎮○○段0000號統一超商田馨店 ①被告於偵訊、原審準備程序之自白。 ②證人侯○雄於偵訊、臺灣臺中地方法院少年法庭訊問、審理、原審審理時之證述（見少連偵41卷第25至33頁，他565 卷第89至95頁，少連偵372 卷第67至76、263 至265 頁，少調995 卷，少連偵12卷第35至39、115 至117 頁，原審卷第173 至191頁）。 ③被害人戊○○於警詢時之證述（見少連偵41卷第111 至119 頁）。 ④被害人戊○○之內政部警政署反詐騙諮詢專線紀錄表、臺中市政府警察局第五分局四平派出所受理刑事案件報案三聯單、受理詐騙帳戶通報警示簡便格式表、金融機構聯防機制通報單、165 專線協請金融機構暫行圈存疑似詐欺款項通報單、郵局、第一銀行自動櫃員機交易明　細表（見少連偵41卷第121 頁，少連偵12卷第67至至73頁）。 ⑤人頭帳戶提供者方佑福郵局帳戶查詢12個月交易/ 彙總登摺明細（見少連偵12卷第63頁）。 ⑥人頭帳戶提供者方佑福中國信託帳戶歷史交易明細（見少連偵372 卷第233 至234 頁）。 ⑦人頭帳戶提供者尤玉良郵局帳戶歷史交易明細（見少連偵12卷第59至61頁）。 ⑧被告駕駛車牌號碼000-0000號租賃小客車監視器錄影畫面（見少連偵41卷第173 頁）。 ⑨證人侯○雄操作ATM提款機監視器畫面（見少連偵41卷第167 、171 頁，少連偵12卷第63、93頁）。 甲○○成年人與少年犯三人以上共同詐欺取財罪 ，處有期徒刑壹年伍月。  108 年4 月12日19時56分許，詐欺集團成員假冒「大醫生技公司」網路購物、台中商業銀行客服，以電話對戊○○謊稱：因作業疏失，需依指示操作ATM 取消扣款等語，致戊○○陷於錯誤而依指示匯出款項。           4 月12日22時47分 19,985元 000-00000000000000尤玉良中華郵政 4 月12日22時51分 20,000元 苗栗縣○○鎮○○路0000號全家苑裡新信義店     4 月12日23時9 分 9,985元  4 月12日23時21分 10,000元 苗栗縣○○鎮○○段0000號統一超商田馨店     4 月12日22時50分 21,985元 000-00000000000000方佑福中華郵政 4 月12日22時56分 20,000元 苗栗縣○○鎮○○0000號苑裡社苓郵局